臺灣桃園地方法院刑事判決　　　　　　　　　　　　九十二年度易字第一三五七號
　　公　訴　人　臺灣桃園地方法院檢察署檢察官
　　被　　　告　甲○○
右列被告因傷害等案件，經檢察官提起公訴（九十二年度偵字第一二一六五號），本
院判決如左︰
    主  文
甲○○傷害人之身體，累犯，處有期徒刑月；又對於公務員依法執行職務時，當場
侮辱，累犯，處有期徒刑月；又傷害人之身體，累犯，處有期徒刑柒月。應執行有
期徒刑壹年。
    事  實
一、甲○○前於民國九十年間因妨害公務案件，經本院於九十年四月九日以九十年度
    易字第五四四號判處有期徒刑三月確定，甫於九十一年六月十九日易科罰金執行
    完畢。詎仍不知悔改，於九十一年十月四日凌晨零時四十分許，在桃園縣警察局
    中壢分局龍興派出所內，因酒後心情不佳（未達精神耗弱之狀態），而與丁○○
    發生爭執，竟基於普通傷害犯意，在該派出所內徒手毆打丁○○，致丁○○受有
    左手臂挫傷（內側）四×一公分、臉部挫傷（鼻根）０‧五×０‧五公分及臉部
    紅腫之傷害。復於九十二年三月二十三日晚上十時許，甲○○於酒後（亦未達精
    神耗弱之狀態）在桃園縣中壢市○○路○段三一六號「華揚醫院」內，因不滿該
    院醫護人員服務態度，而在該院大聲咆哮，桃園縣警察局中壢分局龍興派出所經
    接獲報案後，由該派出所警員楊登基、黃彥傑、林政彥於同日晚上十時四十分許
    著警員制服前往處理，詎甲○○因不服警員前來處理，則基於侮辱公務員之犯意
    ，對警員楊登基辱罵稱「他媽的你是什麼東西」等語，又其見前來處理之員警三
    人均不予理會，且因執行職務完畢欲駕駛警車離去，竟另行基於妨害自由、妨害
    公務及傷害之犯意，以坐在警車引擎蓋上方之脅迫方式企圖阻擋警方離去，而妨
    害上開三位警員行使其權利，待警員楊登基下車依法執行驅離職務時，甲○○則
    又趁機從後腳踹楊登基之左大腿致楊登基跌倒，使楊登基受有左大腿擦挫傷之傷
    害，並於拉扯間將楊登基制服上之臂章部分扯落（未至毀損程度），而對依法執
    行職務之警員施以強暴。
二、案經丁○○、楊登基訴由桃園縣警察局中壢分局報告臺灣桃園地方法院檢察署檢
    察官偵查起訴。
    理  由
一、訊據被告甲○○僅坦承曾於九十二年三月二十三日晚上十時四十分許，於華揚醫
    院門外，以坐在警車引擎蓋上之方式，阻止當時執行職務完畢之桃園縣警察局中
    壢分局龍興派出所警員楊登基、黃彥傑及林政彥駕駛或乘坐警車離去，而妨害其
    三人行使權利之情形，而核與被害人即證人楊登基所述當時情節相符，並經證人
    即被告之子乙○○、友人丙○○○於警詢及本院訊問時證述明確，足認被告前揭
    自白顯與事實相符，則其所涉強制罪部分犯行，事證明確，應堪認定。
二、至被告雖矢口否認有前揭傷害、妨害公務及侮辱公務員之犯行，並辯稱：九十一
    年十月四日凌晨係丁○○唆使他人將伊毆打，伊並無毆打丁○○，不知丁○○之
    傷何來；又桃園縣警察局中壢分局龍興派出所警員原就對伊有成見，伊於華揚醫
    院就診當日，係警員楊登基辱罵伊「王八蛋」，伊才靠在警車前方阻擋警方離去
    ，後是楊登基下車與伊一起拉扯後跌倒受傷，故伊並無辱罵警員，亦未拉扯楊登
    基臂章及毆打楊登基云云。然查：
  (一)被告於九十一年十月四日凌晨零時四十分許，在桃園縣警察局中壢分局龍興派出
    所內，因酒後心情不佳而未達精神耗弱之狀態下，與丁○○發生爭執，因而徒手
    毆打丁○○臉部、手部及胸部等情，業據被告於九十二年三月三十一日檢察官偵
    訊時及本院於九十三年四月二十二日審理期日訊問時坦承不諱，核與被害人丁○○指述情節相符，並有行政院衛生署桃園醫院九十一年十月四日傷害診斷證明書
    一紙附卷可稽。被告其後雖於本院最後審理期日翻異前詞辯稱：當日係丁○○唆
    使他人將其毆打，其並未毆打丁○○，不知丁○○之傷何來云云。惟被告所辯未
    曾毆打丁○○一節，除與其之前於偵查時所供：「（為何在派出所打丁○○？）
    我當時可能喝醉酒失控。」等語，及被告於本院訊問時所供稱：「（對起訴書之
    犯罪事實有何意見？）我是有打丁○○。」等語不符外，且被告亦無法證明被害
    人丁○○曾教唆他人毆打被告，以致於須自行製造如前揭診斷證明書所載傷勢而
    故意入被告於罪之必要，是被告前揭所辯，顯屬畏罪卸責之詞，不足採信，被告
    曾於前揭時、地毆打被害人丁○○成傷之情，堪予認定。
  (二)又被告雖否認曾於九十二年三月二十三日晚上十時許，在華揚醫院門口，當場對
    於依法執行職務之警員楊登基辱罵稱「他媽的你是什麼東西」等語，並否認於警
    員楊登基勸導其離開警車引擎蓋時，曾趁機從後腳踹楊登基之左大腿致楊登基跌
    倒受傷，且將楊登基制服上之臂章部分扯落等情，而以前揭情詞置辯云云。然被
    告前述侮辱公務員、傷害及妨害公務之犯行，業據證人楊登基於本院訊問時證述
    綦詳，並有楊登基於九十二年三月二十三日所製作之職務報告、楊登基與警員黃
    彥傑及林政彥所製作之員警工作記錄簿、華揚醫院診斷證明書各一份及照片三紙
    在卷可考，且被告於案發當時曾辱罵警員「他媽的什麼東西」，並與警員拉扯等
    語，亦經證人丙○○○於本院證述甚詳，而與證人乙○○於警詢及本院訊問時分
    別所證：「（你父親涉嫌妨害公務時你有無在場？請詳述之。）‧‧‧，當警方
    於九十二年三月二十三日約二十三時許到達時見我父親當時情形，就請我們到（
    華揚醫院）外面，當時我父親以為警方要離開，就坐在巡邏車之引擎蓋上，警方
    就將其拉下車，進而發生推擠拉扯，致員警跌倒在地且臂章脫落，腳部受傷。」
    、「‧‧‧，因為我爸（即被告）坐在巡邏車上，因為他不要讓警員走，我不知
    道他為何這麼做，警員就請我爸下車，我爸不願意下車，警員就去扶他，他也不
    離開，雙方就拉扯，臂章怎麼掉的我不知道，但我爸有踢警員的腳，警察有因此
    而跌倒，臂章脫落的事情是我之後聽作筆錄的警員說的，我當場並沒有看到。」
    等語大致相符，而以證人乙○○與被告親為父子，證人丙○○○亦係被告家中摯
    友，當無構陷被告之可能，是其二人所證被告有前揭侮辱公務員、並於公務員執
    行職務時，以傷害警員之強暴方式妨害公務之事實，自屬可採。另證人乙○○雖
    於本院訊問時改稱：未曾當場親見被告將警員楊登基之臂章扯落部分之事云云，
    然其所證除與警詢中之證詞不符外，且其於本院訊問時即已證稱：當時見被告與
    警員楊登基拉扯，即上前阻止，並將被告拉開等語，是其對於被告及楊登基二人
    當時拉扯情形知之最詳，又乙○○於案發當時時年十七歲，已有獨立思考之能力
    ，又其所證述之內容係對其父不利之事，當無單純聽信警員告知，即貿然引述警
    員話語為被告不利之陳述；況楊登基於本件案發前與被告並不相識且無過節一節
    ，業據證人楊登基於本院訊問時證述明確，證人乙○○於本院訊問時亦證稱：楊
    登基於案發當日到場處理之態度良好，係被告有喝酒，態度不良等語，而被告又
    未提出任何證據證明楊登基與其之間結有宿怨，以致楊登基有趁機挾怨報復之情
    形，益見楊登基亦無故意撕落部分臂章構陷被告之必要，是證人乙○○事後改稱
    未見被告將楊登基臂章扯落部分之事云云，應係迴護被告之詞，不足採信，被告
    曾於案發當時為妨害公務而扯落楊登基制服上部分臂章之情，亦堪認定。
  (三)從而，被告於前揭時、地確有侮辱公務員，並於公務員執行職務時，以傷害及拉
    扯臂章之方式施以強暴之事實，已事證明確，並堪以認定，應予依法論科。
三、核被告甲○○所為，係犯刑法第二百七十七條第一項普通傷害罪、第一百三十五
    條第一項對於公務員依法執行職務實施強暴罪、第一百四十條第一項對公務員依
    法執行職務時當場侮辱罪及第三百零四條第一項以脅迫妨害人行使權利罪（起訴
    書所犯法條部分，雖認被告尚另犯刑法第一百三十五條第二項之罪，惟為誤載，
    業經公訴人於本院審理時更正）。被告以一乘坐於警車引擎蓋上之脅迫行為，同
    時妨害警員楊登基、黃彥傑、林政彥行使權利，觸犯構成要件相同之罪名，為想
    像競合犯，應從一重刑法第三百零四條第一項以脅迫妨害人行使權利罪。又被告
    坐於警車引擎蓋上之脅迫行為，及其腳踹傷警員楊登基之腿部並拉扯楊登基制服
    上臂章之強暴行為，均係因不滿警方執法方式所為，是其所犯上開普通傷害罪，
    對公務員依法執務實行強暴罪及以脅迫妨害人行使權利罪三罪間有手段目的之牽
    連關係，應從一重刑法第二百七十七條第一項之普通傷害罪論處。被告就其分別
    傷害丁○○及楊登基部分所犯普通傷害罪，及對於公務員依法執行職務時當場侮
    辱罪三罪間，犯意各別，行為不同，應分論併罰。公訴意旨雖未就被告所為強制
    罪犯行部分提起公訴，惟此部分與被告所犯前揭傷害及妨害公務部分之犯罪事實
    有牽連犯之裁判上一罪關係，本院依法自得併於審酌，附此敘明。查被告前於九
    十年間即因妨害公務案件，經本院於九十年四月九日以九十年度易字第五四四號
    判處有期徒刑三月確定，於九十一年六月十九日易科罰金執行完畢，有卷附臺灣
    高等法院被告全國前案紀錄表可按，其受有期徒刑之執行完畢，五年內再犯有期
    徒刑以上之罪，為累犯，應依法加重其刑。爰審酌被告前即多次因酒後妨害公務
    而遭法院判刑，素行不良，卻於本件再次假藉酒精之推波助瀾，即任意以傷害他
    人、侮辱公務員、妨害公務、妨害他人自由等方式發洩自身情緒，顯無尊重他人
    權益、社會秩序及國家法治之觀念，且於犯後否認犯行，將責任推卸他人，態度
    不良等一切情狀，量處如主文所示之刑，並定其應執行之刑，以示懲儆。
據上論斷，應依刑事訴訟法第二百九十九條第一項前段，刑法第一百三十五條第一項
、第一百四十條第一項、第三百零四條第一項、第五十五條、第四十七條、第五十一
條第五款，罰金罰鍰提高標準條例第一條前段，判決如主文。
本案經檢察官鍾和憲到庭執行職務。
中      華      民      國      九十三      年      六     月   二十四  日
              臺灣桃園地方法院刑事第八庭
                                      審判長法  官  林  恆  吉
                                            法  官  吳  為  平
                                            法  官  劉  秀  君
右正本證明與原本無異。
如不服本判決，應於判決送達後十日內向本院提出上訴狀( 應附繕本 )，上訴於臺灣
高等法院。
                                            書記官  邱  仲  騏
中      華      民      國      九十三      年      六     月   二十四  日
附錄本案論罪科刑之法條：
中華民國刑法第一百三十五條第一項：
對於公務員依法執行職務時，施強暴脅迫者，處三年以下有期徒刑、拘役或三百元以
下罰金。
中華民國刑法第一百四十條第一項：
(侮辱公務員公署罪)
於公務員依法執行職務時，當場侮辱，或對於其依法執行之職務公然侮辱者，處六月
以下有期徒刑、拘役或一百元以下罰金。
中華民國刑法第三百零四條第一項：
(強制罪)
以強暴、脅迫使人行無義務之事或妨害人行使權利者，處三年以下有期徒刑、拘役或
三百元以下罰金。
